# 债务重组中的预计负债

提问人：rainy418 时间：2012-05-08 16:04:58
A企业与B银行达成债务重组协议，约定A企业欠B银行的 2000 万贷款可以延期 2 年偿还， 2 年内利率维持原合同约定的10%，但是如果A企业下一年年度利润达到 1 亿则利率提升为15%。
如果A企业确定下一年度利润很可能超过 1 亿元，那么A企业是否应当对额外的5%利率确认预计负债？

回答人：chenyiwei
在修改债务条件的债务重组中，如果债务人预期或有应付金额很可能要支付的，则在计算修改条件后债务的公允价值时，应当考虑该或有应付金额的影响。例如，在本案例中，把重组后债务的本金和按照 15 ％计算的利息按照原先的利率 10 ％折现，将该折现值作为重组后债务的公允价值入帐，与重组前债务的帐面价值之差计入损益。

提问人：rainy418 时间：2012-05-09 11:06:24
回复 chenyiwei 的帖子
谢谢陈老师！那是不是说将该或有应付金额纳入债务公允价值计算，直接影响重组损益，不单独确认预计负债？但是根据准则解释，好像需要确认预计负债啊？
(二)涉及或有应付金额的债务重组 以修改其他债务条件进行的债务重组，修改后的债务条款如涉及或有应付金额，且该或有应付金额符合或有事项准则中有关预计负债确认条件的，债务人应当将该或有应付金额确认为预计负债，并根据或有事项准则的规定确定其金额。重组债务的账面价值与重组后债务的入账价值(即重组后债务的公允价值)和预计负债金额之和的差额，作为债务重组利得，计入营业外收入。上述或有应付金额在随后会计期间没有发生的，企业应当冲销已确认的预计负债，同时确认营业外收入。

回答人：chenyiwei
预计负债当然要确认。因为确认了预计负债，所以修改条件后债务的公允价值与原债务帐面价值之间的差额就会发生变化，从而影响损益，所以确认预计负债是调整重组损益的前提。